台灣屏東地方法院刑事判決　　　　　　　　　　　　　九十年度易字第一三四五號
　　公　訴　人　臺灣屏東地方法院檢察署檢察官
　　被　　　告　乙○○
右列被告因竊盜案件，經檢察官提起公訴（九十年度偵字第六三０六號），本院判決
如左：
    主  文
乙○○竊盜，處拘役肆拾日，如易科罰金，以參佰元折算壹日。
    事  實
一、乙○○意圖為自己不法之所有，於民國（下同）九十年九月九上午某時，在屏東
    縣枋山鄉楓港村某處，以不詳方式捕捉而竊得中華民國賽鴿協會台灣屏東支會飛
    鴻分會所有之賽鴿（腳環號碼：二００一年ＣＦ0000000號灰白色）一隻
    。嗣於同日上午八時二十分許，在屏東縣枋山鄉○○村○○○路旁，為警循線查
    獲。
二、案經屏東縣警察局恆春分局報請台灣屏東地方法院檢察署檢察官偵查起訴。
    理  由
一、訊據被告固不否認於右揭時、地為警查獲之事實，惟矢口否認有何竊盜犯行，辯
    稱：當天逮捕伊之員警對伊刑求，伊沒有偷鴿子，是前一天看到鴿子受傷停在機
    車旁邊，而機車壞了，隔天伊請朋友去載伊，看見鴿子還在機車旁邊，很可憐，
    想撿回去養云云，並提出驗傷診斷證明書六紙附卷。惟查：
    (一)案發時逮捕被告之警員蔡坤福並未對被告刑求乙節，業據蔡坤福結證屬實，並
      經在場之證人甲○○證述在卷，且當天蔡坤福係偕同賽鴿協會五、六人一同至
      現場，衡情應無刑求被告之可能。至被告所提出之診斷證明書，細究其日期分
      別為九十年十月十一、十五日，十一月二十一、二十二日，距逮捕時已有月餘
      ，且為右手腕骨膜發炎、頭痛、急性肝炎、胃潰瘍、兩側橈神經及右側尺神經
      病變等傷害，顯非案發當日所造成，是被告所為遭刑求之抗辯，尚難採信。
    (二)系爭賽鴿確係中華民國賽鴿協會台灣屏東支會飛鴻分會所有，且於查獲當日甫
      放飛、並未受傷等情，業據證人甲○○於本院審理時證述明確，而查獲當時，
      被告神情慌張、避重就輕，且在其機車座椅下發現該鴿子被網子套著等情，並
      據上開證人及警員蔡坤福指述歷歷，衡諸常情，被告若未有竊盜犯行，當無須
      閃避警員之追查；而其所辯系爭賽鴿係伊於查獲前一天發現受傷而停在路旁云
      云，非但與事實不符，亦違背常情。
    (三)參以案貴初供，被告於警訊及偵查中坦承伊用手抓取飛經之系爭賽鴿，欲供販
      賣所用等語，是其已有竊取之動機，又其供稱知道該賽鴿係他人所有，仍予抓
      取，是其主觀上有為自己不法所有之意圖甚明。
    綜上，其前開辯詞，顯均係事後卸責之詞，不足採信；此外，並有贓物認領保管
    收據一紙附卷可稽，本件事證明確，被告犯行洵堪認定，應依法論科。
二、核被告所為，係犯刑法第三百二十條第一項之竊盜罪。系爭賽鴿係於查獲當日放
    飛乙節，業據證人甲○○於本院審理時證述明確，公訴人認被告係於查獲前一日
    （即九月八日）下午五時許，在其自家之鴿舍徒手抓取該賽鴿等情，尚有誤會，
    併此敘明。爰審酌被告曾有竊盜前科（參見台灣高等法院被告全國前案紀錄表）
    、其犯罪之動機、目的、手段、僅竊得一隻賽鴿、所生危害非鉅等一切情狀，量
    處如主文所示之刑，並諭知易科罰金之折算標準。
據上論斷，應依刑事訴訟法第二百九十九條第一項前段，刑法第三百二十條第一項、
第四十一條第一項前段、罰金罰鍰提高標準條例第一條前段、第二條，判決如主文。
本案經檢察官葉容芳到庭執行職務。
中      華      民      國    九十一    年      二      月     十五     日
                                    台灣屏東地方法院刑事第一庭
                                        審判長法  官  潘正屏
                                              法  官  林世民
                                              法  官  楊中琪
得上訴
附錄論罪法條：刑法第三百二十條第一項
中華民國刑法第三百二十條
 (普通竊盜罪、竊佔罪)
意圖為自己或第三人不法之所有，而竊取他人之動產者，為竊盜罪，處五
年以下有期徒刑、拘役或五百元以下罰金。
意圖為自己或第三人不法之利益，而竊佔他人之不動產者，依前項之規定
處斷。
前二項之未遂犯罰之。
右判決正本證明與原本無異。
對於本判決如有不服應於收受送達後十日內向本院提出上訴書狀上訴於台灣高等法院
高雄分院並按他造當事人之人數附具繕本。
                                               書記官   謝博興
中    華    民    國     九十一      年      二      月       十八      日
